臺灣臺北地方法院民事簡易判決
111年度北簡字第7457號
原      告  洪忠義  
訴訟代理人  黃碧月  
被      告  許文星  

上列當事人間請求損害賠償事件，本院於中華民國111年8月30日
言詞辯論終結，本院判決如下︰
    主      文
被告應給付原告新臺幣壹拾伍萬元，及自民國一百一十年十二月
二十一日起至清償日止，按週年利率百分之五計算之利息。
本判決得假執行。但被告如以新臺幣壹拾伍萬元為原告預供擔保
，得免為假執行。
    事實及理由
一、原告主張：被告於民國109年10月間某時，加入「LoneIy」
　　、「偉彰」、「蕭小姐」、「小蘆」、「王仁佑」等其他真
    實姓名年籍不詳之人所組成之3人以上，以實施詐術為手段
　　，具有持續性、牟利性之有結構性組織詐欺集團，其等共同
    意圖為自己不法所有，基於3人以上共同詐欺取財與掩飾、
    隱匿特定犯罪所得之來源及去向之洗錢犯意聯絡，由該詐騙
    集團以不詳方式詐取訴外人黃靜瑩申設之陽信銀行帳號末3
    碼為466號帳戶(下稱系爭帳戶)之提款卡及密碼，復由「王
    仁佑」等不詳成年成員交予被告，嗣由不詳成員於109年10
    月19日下午10時許致電原告，佯稱為原告之姪子，並稱急需
    用錢，致原告陷於錯誤，而於109年10月20日中午12時10分
    許依指示匯款新臺幣（下同）15萬元至系爭帳戶，復由「Lo
    nely」指示被告於109年10月20日中午12時50至55分許
　　、同日下午2時36分許予以提領，其後再將領得贓款向上繳
    予「小蘆」或「蕭小姐」等不詳成員，致生損害於原告，爰
    依法提起本件訴訟等語。並聲明：㈠被告應給付原告15萬元
　　，及自起訴狀繕本送達之翌日起至清償日止，按週年利率5%
    計算之利息。㈡原告願供擔保，請准宣告假執行。
二、被告則以：錢不是伊拿的等語，資為抗辯。並聲明：原告之
    訴駁回。
三、按因故意或過失，不法侵害他人之權利者，負損害賠償責任
　　；數人共同不法侵害他人之權利者，連帶負損害賠償責任，
    民法第184條第1項前段、第185條第1項前段定有明文。經查
　　，原告主張之事實，有本院110年度審訴字第1700號刑事判
    決在卷可稽（見本院卷第13-22頁)，被告雖辯稱：錢不是伊
    拿的云云，惟被告係依「Lonely」指示持人頭帳戶提款卡、
    密碼提領詐騙所得贓款後，將領得之現金上繳予「小蘆」或
    「蕭小姐」等不詳成員，致款項之流向去向不明而無從追查
    ，客觀上已製造該詐欺犯罪所得金流斷點，達成隱匿犯罪所
    得之效果，又被告雖未自始至終參與各階段之犯行，而僅參
    與提領原告受詐騙之款項而上繳集團之工作，惟其與所屬詐
    騙集團其他成年成員既為詐欺原告而彼此分工，參與詐欺取
    財罪之部分構成要件行為，且被告所為係詐欺取財罪所不可
    或缺之內部分工行為，並相互利用其他成員之行為，以共同
    達成犯罪之目的，堪認係在合同意思範圍內，各自分擔犯罪
    行為之一部，並相互利用他人之行為，以達犯罪之目的，自
    應就所參與之行為，對於全部所發生之結果共同負責，是被
    告前揭所辯，尚難憑採。再者，被告上開行為業經本院110
    年度審訴字第1700號刑事判決，以犯3人以上共同詐欺取財
    罪判處被告有期徒刑1年1月等情，經本院依職權調閱該卷證
    查核屬實，堪認原告主張之事實為真正。被告與「LoneIy
　　」等人以前揭行為共同侵害原告財產權，其行為與原告受有
    15萬元之損害結果間具因果關係，是原告請求被告賠償損害
    15萬元，即屬有據。
四、末按給付無確定期限者，債務人於債權人得請求給付時，經
    其催告而未為給付，自受催告時起，負遲延責任。其經債權
    人起訴而送達訴狀，或依督促程式送達支付命令，或為其他
    相類之行為者，與催告有同一之效力；遲延之債務，以支付
    金錢為標的者，債權人得請求依法定利率計算之遲延利息。
    但約定利率較高者，仍從其約定利率；應付利息之債務，其
    利率未經約定，亦無法律可據者，週年利率為百分之五，民
    法第229 條第2 項、第233 條第1 項前段、第203 條分別定
    有明文。查原告行使對被告之損害賠償請求權，係以支付金
    錢為標的，給付並無確定期限，自應經原告之催告而未給付
　　，被告始負遲延責任。揆諸前揭規定，原告請求被告給付自
    起訴狀繕本送達被告之翌日即110年12月21日（見本院110年
    度審附民字第2407號卷第5頁）起至清償日止，按法定利率
    即週年利率5%計算之利息，為有理由，應予准許。
五、綜上所述，原告依侵權行為之法律關係，請求被告給付15萬
    元，及自110年12月21日起至清償日止，按週年利率5%計算
    之利息，為有理由，應予准許。
六、本件係就民事訴訟法第427 條適用簡易程序所為被告敗訴之
    判決，依同法第389 條第1 項第3 款規定，應依職權宣告假
    執行。並依同法第392 條第2 項規定，依職權宣告被告於預
    供擔保後，得免為假執行。
七、本件事證已臻明確，兩造其餘之攻擊或防禦方法及未經援用
    之證據，經本院斟酌後，認為均不足以影響本判決之結果，
    爰不逐一詳予論駁，併予敘明。　　　　
八、本件原告所請求之給付，係刑事附帶民事訴訟經刑事合議庭
    裁定移送本庭，依法免納裁判費，附此敘明。
中　　華　　民　　國　　111 　年　　9 　　月　　16　　日
　　　　　　　  　       臺北簡易庭　
　　　　　　　　　            法　    官　郭美杏
以上正本係照原本作成。
如不服本判決，應於判決送達後20日內向本院（臺北市○○○路
0 段000 巷0 號）提出上訴狀。（須按他造當事人之人數附繕本
）。如委任律師提起上訴者，應一併繳納上訴審裁判費。
中　　華　　民　　國　　111 　年　　9 　　月　　16　　日
            　　　　　　　　　書　記　官  林玗倩